ru: Тип зажима: Высокая емкость; Низкопрофильный; Другой
el: Τύπος βάσης σύσφιξης (κλιπ): Υψηλής αντοχής; Χαμηλό προφίλ; Άλλο
sv: Klämtyp: Hög kapacitet; Låg profil; Övrigt
zh-CN: 夹子类型: 大容量; 低轮廓; 其他
ko: 클립 유형: 대용량; 로우 프로파일; 기타
pt-PT: Tipo de clipe: Alta capacidade; Baixo perfil; Outro
nl: Cliptype: Hoge capaciteit; Laag profiel; Andere
vi: Loại gá kẹp: Dung lượng lớn; Cấu hình thấp; Khác
cs: Typ svorky: Vysoká kapacita; Nízký profil; Jiné
lt-LT: Spaustuko tipas: Didelės talpos; Žemo profilio; Kita
th: ประเภทคลิป: ความจุสูง; แนบเนียบ; อื่นๆ
hr-HR: Vrsta klip-kopče: Visoki kapacitet; Niski profil; Ostalo
pt-BR: Tipo de clipe: Alta capacidade; Baixo perfil; Outro
en: Clip type: High-capacity; Low-profile; Other
it: Tipo di clip: Alta capacità; Basso profilo; Altro
sk-SK: Typ klipu: Vysokokapacitný; Nízkoprofilový; Iné
pl: Typ zacisku: Wysoka pojemność; Niskoprofilowy; Inne
ro-RO: Tip clemă: De mare capacitate; Profil redus; Altele
nb: Klipptype: Høykapasitet; Lav profil; Annet
es: Tipo de pinza: Alta capacidad; Perfil bajo; Otros
ja: クリップの種類: ハイキャパシティ; ロープロファイル; その他
de: Klammertyp: Hohe Kapazität; Flach; Sonstiges
tr: Klip Türü: Yüksek kapasiteli; Düşük profilli; Diğer
sl-SI: Vrsta sponke: Visoka zmogljivost; Nizek profil; Drugo
hu: Csíptető típusa: Nagy teherbírású; Vékony; Egyéb
fr: Type de clip: Grande capacité; Profile bas; Autre
fi: Nipistintyyppi: Suuri kapasiteetti; Matalaprofiilinen; Muu
da: Klipstype: Høj kapacitet; Lav profil; Andet
bg-BG: Тип клипс: Висок капацитет; Нисък профил; Други
zh-TW: 夾型: 大容量; 次級品; 其他